---
title: "GIScience class final report"
author: "YOUR NAME"
date: "SUBMISSION DATE"
output:
  html_document:
    df_print: paged
    theme: flatly
    toc: yes
    toc_float: true
  github_document:
    toc: yes
subtitle: "テーマ or タイトル"
fontsize: 11pt
linestretch: 1.2
link-citations: yes
bibliography: bibliography.bib
---

```{r setup, include=FALSE}
knitr::opts_chunk$set(echo = TRUE)
```

```{r load_data}
loadData <- function(fileName){
  data = read.xlsx(fileName)
  data = data %>% 
    filter(区.分 == "入込総数") %>%
    filter(!is.na(市町村名)) %>%
    select(市町村名, 合計) # 2010~
  #  select(市町村名, 年間合計) # ~2009
  
  numbers = as.numeric(unlist(data["合計"]))
  #numbers = as.numeric(unlist(data["年間合計"]))
  data["num"] = numbers
  data = data %>%
    select(市町村名, num)
}

for(i in 1:12){
  data[i] = loadData(paste0("../data/", as.character(i+2009), ".xlsx"))
}

```

## 0. 要旨
AAAAAAAAAAAAAAAA. 
BBBBBBBBBBBBBBBB. 
CCCCCCCCCCCCCCC.   



<br>
<br>
  
  下のフォーマットは一例です。　
レポートの構成は多少替えても大丈夫です。

## 1. はじめに
### 1.1 背景
XXXXXXXX。 
Toblerは... [@tobler1970computer]。
aa [@tourists_data]
bb [@map_data]
XXXXXXXXXXXX。  

### 1.2 目的
XXXXXXXX。   

## 2. 手法
XXXXXXXX。
XXXXXXXXXXXX。  

## 3. データ
XXXXXXXX。
XXXXXXXXXXXX。  

## 4. 結果
XXXXXXXX。
XXXXXXXXXXXX。  

## 5. 考察
XXXXXXXX。
XXXXXXXXXXXX。  

## 6. 結論
XXXXXXXX。
XXXXXXXXXXXX。  

## 7. Graphic Abstract
レポートを表す１枚の図をここで示す。

## 8. 参考文献